臺灣臺中地方法院民事簡易判決
111年度豐簡字第392號
原      告  安泰商業銀行股份有限公司


法定代理人  丁予康  


訴訟代理人  李憲文  
被      告  蕭安立即蕭雅芬

上列當事人間請求清償借款事件，本院於民國111年6月21日言詞
辯論終結，判決如下：
    主      文
被告應給付原告新臺幣405,451元，及如附表所示之利息及違約
金。
訴訟費用由被告負擔。
本判決得假執行。
    事實及理由
一、原告主張：被告前於民國93年5月25日簽立信用借款契約書
    （下稱系爭契約書），向原告借款新臺幣（下同）102萬元
    ，並約定借款期間為5年，以每1個月為1期，約定利率按年
    金法每月平均攤還本息，如有一部遲延，即喪失期限利益，
    所有借款視為全部到期，並應給付逾期在6個月以內，按約
    定利率百分之10，逾期超過6個月部分，按約定利率百分之2
    0計算之違約金，每次違約狀態最高連續收取期數為9期。詎
    被告僅繳納本息至96年10月2日即未依約清償，屢經催討，
    尚積欠本金405,451元，及如附表所示之利息、違約金未清
    償。為此，爰依消費借貸契約之法律關係，提起本件訴訟。
    並聲明：被告應給付原告405,451元，及如附表所示之利息
    及違約金。
二、被告則以：被告從未向銀行借過這麼多錢，惟不確定系爭契
    約書上之簽名及印章是否為被告的；可能有在原告處開立活
    儲存款帳戶，但10多年來都沒有收到銀行的催款，應該是還
    完了才對等語，資為抗辯。並聲明：原告之訴駁回。
三、法院得心證之理由：
  ㈠按消費借貸者，謂當事人一方移轉金錢或其他代替物之所有
    權於他方，而約定他方以種類、品質、數量相同之物返還之
    契約；借用人應於約定期限內，返還與借用物種類、品質、
    數量相同之物，民法第474條第1項、第478條定有明文。又
    按當事人主張有利於己之事實，就其事實有舉證之責任，民
    事訴訟法第277條定有明文；又原告對於自己主張之事實已
    盡證明之責後，被告對其主張，如抗辯其不實並提出反對之
    主張者，則被告對其反對之主張，亦應負證明之責，此為舉
    證責任分擔之原則。又各當事人就其所主張有利於己之事實
    ，均應負舉證之責，故一方已有適當之證明者，相對人欲否
    認其主張，即不得不更舉反證（最高法院99年度台上字第48
    3號判決要旨參照）。
  ㈡查原告主張被告前向原告借款102萬元，僅繳納本息至96年10
    月2日即未依約清償，尚積欠本金405,451元及如附表所示之
    利息、違約金未清償之事實，業據原告提出信用借款契約書
    、放款當期交易明細表、試算表及被告戶籍謄本等為證。而
    被告雖以前詞置辯，然被告並未提出對其有利之事證供本院
    參酌，其空言否認，洵無足採。從而，本件被告既向原告借
    款而尚未清償，且清償期已到期，揆諸前開說明，原告依消
    費借貸之法律關係，請求被告給付如主文第1項所示之金額
    及如附表所示之利息、違約金，為有理由，應予准許。
四、本件係依民事訴訟法第427條第1項規定適用簡易程序所為被
    告敗訴之判決，依同法第389條第1項第3款規定，應依職權
    宣告假執行。
五、訴訟費用負擔之依據：民事訴訟法第78條。
中　　華　　民　　國　　111 　年　　6 　　月　　30　　日
                  豐原簡易庭    法  官  廖弼妍
如不服本判決，應於送達後20日內，向本院提出上訴狀並表明上
訴理由，如於本判決宣示後送達前提起上訴者，應於判決送達後
20日內補提上訴理由書（須附繕本）。如委任律師提起上訴者，
應一併繳納上訴審裁判費。
以上為正本係照原本作成。
中　　華　　民　　國　　111 　年　　6 　　月　　30　　日
                                書記官  陳貴卿
附表：新臺幣
  本  金 （新臺幣） 利息  違約金   期間 年利率 期間 年利率 405,451元 自96年10月3日起至清償日止 12% 自96年11月4日起至97年5月3日止 1.2%    自97年5月4日起至97年8月3日止 2.4%